臺灣高雄地方法院刑事判決　　　　　　　93年度訴字第2026號
公　訴　人　臺灣高雄地方法院檢察署檢察官
被　　　告　甲○○
上列被告因違反毒品危害防制條例案件，經檢察官提起公訴（台
灣高雄地方法院檢察署90年度毒偵緝字第189 號），本院裁定由
受命法官依簡式審判程序審理，判決如下：
    主  文
甲○○連續施用第一級毒品，處有期徒刑柒月；又連續施用第一
級毒品，處有期徒刑柒月；又連續施用第一級毒品，處有期徒刑
柒月；又施用第二級毒品，處有期徒刑月。應執行有期徒刑壹
年拾月。
    事  實
一、甲○○前因施用毒品案件，經裁定送觀察勒戒及強制戒治後
    ，於89年4 月16日執行完畢出監，並由台灣高雄地方法院檢
    察署檢察官於同月27日處分不起訴。詎甲○○仍未戒除毒癮
    ，竟為下列數次施用第一級毒品海洛因及第二級毒品甲基安
    非他命之行為：
  (一)甲○○基於施用第一級毒品海洛因之概括犯意，於上開觀察
    勒戒及強制戒治期滿執行完畢期滿釋放後之5 年內，自89年
    11 月1日某時起至90年4 月7 日晚間11時30分為警查獲時之
    前某時止，在其位於高雄縣阿蓮鄉○○路201 巷25弄10號住
    處內，以將第一級毒品海洛因加入香菸內點燃吸食燃燒煙霧
    之方式，以約2 至3 日施用一次之頻率，連續施用第一級毒
    品海洛因數次。
  (二)甲○○復基於施用第一級毒品海洛因之概括犯意，於上開觀
    察勒戒強制戒治期滿執行完畢釋放後之5 年內，自90年8 月
    28日某時起至91年6 月1 日某時許止，在其位於高雄縣阿蓮
    鄉○○路201 巷25弄10號住處內，以將第一級毒品海洛因加
    入香菸內點燃吸食燃燒煙霧之方式，以約2 至3 日施用一次
    之頻率，連續施用第一級毒品海洛因數次。
  (三)甲○○復基於施用第二級毒品甲基安非他命之犯意，於上開
    觀察勒戒強制戒治期滿執行完畢釋放後之5 年內，於91年4
    月9 日某時，在其位於高雄縣阿蓮鄉○○路201 巷25弄10
    號住處內，以將第二級毒品甲基安非他命加入吸食器內隔水
    加熱吸食燃燒煙霧之方式，施用第二級毒品甲基安非他命一
    次。
  (四)甲○○復基於施用第一級毒品海洛因之概括犯意，於上開觀
    察勒戒及強制戒治期滿執行完畢釋放後之5 年內，自92年1
    月10日某時許起至92 年4月18日下午4 時30分為警查獲時前
    之某許止，在其位於高雄縣阿蓮鄉○○路201 巷25弄10號住
    處內，以將第一級毒品海洛因加入香菸內點燃吸食燃燒煙霧
    之方式，以約2 至3 日施用一次之頻率，連續施用第一級毒
    品海洛因數次。
    嗣甲○○分別為警於附表編號一、二、三、四、五之時間、
    地點盤查，並經採集其尿液送驗而查獲。
二、案經高雄縣政府警察局湖內分局報告臺灣高雄地方法院檢察
    署檢察官偵查起訴。
    理  由
一、本件被告甲○○所犯係死刑、無期徒刑、最輕本刑為3 年以
    上有期徒刑以外之罪，其於準備程序就前揭被訴事實為有罪
    之陳述，經受命法官告知簡式審判程序之旨，並聽取其與公
    訴人之意見後，本院認無不得或不宜改依簡式審判程序進行
    之處，爰依刑事訴訟法第273 條之1 第1 項、第284 條之1
    ，裁定本件由受命法官獨任進行簡式審判程序。
二、查被告甲○○前因施用毒品案件，經本院裁定送觀察勒戒及
    強制戒治，於於89年4 月16日執行完畢出監，並由台灣高雄
    地方法院檢察署檢察官於同月27日處分不起訴之事實，有臺
    灣高等法院被告全國前案紀錄表1 份在卷可按。是被告於涉
    本案之前，業曾犯施用毒品，並經強制戒治執行完畢釋放甚
    明。
三、訊據被告甲○○對於上揭犯罪事實坦承不諱，並有卷附高雄
    縣政府衛生局89年煙檢字第2997號、90年煙檢字第643 號、
    91煙檢字第545 號、92煙檢字第823 號、92煙檢字第815 號
    尿液檢驗報告各1 紙，及高雄醫學大學附設中和紀念醫院濫
    用藥物尿液檢驗報告9310-64 號、9310-66 號、9310-65 號
    各1 紙足稽，上開各檢驗報告均顯示被告尿液含有嗎啡或可
    待因陽性反應，其中高雄縣政府衛生局91年煙檢字第545 號
    尿液檢驗報告更顯示被告尿液含有甲基安非他命陽性反應（
    即前揭犯罪事實一、(三)所述部分），核與被告自白相符，堪
    信為真實。被告曾於前揭犯罪時地連續施用第一級毒品海洛
    因及施用第二級毒品甲基安非他命之行為，甚為明確。
四、綜上所述，被告前曾犯施用毒品，於強制戒治執行完畢釋放
    後之5 年內，再犯本件施用第一級毒品海洛因及施用第二級
    毒品甲基安非他命，事證應屬明確，犯行應堪認定。
五、查海洛因及甲基安非他命分屬毒品危害防制條例第2 條第2
    項第1 款所規定之第一級毒品及同條項第2 款所規定之第二
    級毒品，核被告所為，係犯毒品危害防制條例第10條第1 項
    施用第一級毒品罪及同條第2 項施用第二級毒品罪。被告持
    有第一、二級毒品，復分別進而施用，其持有毒品之低度行
    為，應分別為施用第一、二級毒品之高度行為所吸收，均不
    另論罪。又被告於(一)89年11月1 日起至90年4 月7 日止；(二)
    90年8 月28日起至91年6 月1 日止；(三)92年1 月10日起至92
    年4 月18日止；之3 段期間內，均先後多次施用第一及毒品
    海洛因之行為，時間緊接，所犯罪名及構成要件均相同，均
    顯係基於概括犯意反覆為之，均應各依連續犯之規定，各論
    以一罪，並均加重其刑。被告所犯上開三罪及施用第二級毒
    品甲基安非他命之犯行（即犯罪事實欄一、(三)之部份）之間
    ，犯意個別，行為互殊，應予分論併罰。又被告上揭犯罪事
    實欄一之(一)、(二)段時間內數次施用第一級毒品海洛因之犯行
    ，均各與檢察官起訴書所載之(一)89年11月1 日、及90年4 月
    7 日（起訴書誤載為91年4 月7 日，嗣經公訴人當庭更正為
    90年4 月7 日，見本院94年7 月28日審判筆錄）；(二)91年4
    月9 日；之施用第一級毒品海洛因之犯行，有連續犯之裁判
    上一罪關係，本院自均得一併審理，附此敘明。
六、本院審酌被告施用毒品，足以戕害其身心，滋生其他犯罪，
    惡化治安，嚴重損及公益，且被告前曾犯施用毒品，甫經觀
    察勒戒、強制戒治執行完畢，竟於5 年內再為本件施用毒品
    犯行，顯見其不思悔改，自制力亦顯不佳；惟另考量被告於
    犯後即能坦承犯行，而其施用毒品行為於本質上係屬自我戕
    害行為，反社會性之程度應屬較低等一切情狀，酌情分別量
    處如主文所示之刑，並定其應執行之刑，以資懲儆。
七、又扣案之注射針筒一支，據被告於警詢中表示係因患有糖尿
    病須注射胰島素，始持有該針筒，並非為施打毒品而來。而
    該注射針筒亦未經公訴人送鑑定，本院無從確定其中是否含
    有毒品成分，自無證據證明係屬違禁物，且從外觀作用而言
    ，亦非專供施用毒品使用，更難斷定是否確供被告施用毒品
    所用或預備供被告施用毒品所用之物，是不論依毒品危害防
    治條例第18條第1 項或依刑法第38條之規定，均無從宣告沒
    收，附此敘明。
八、據上論斷，應依刑事訴訟法第273 條之1 第1 項、第299 條
    第1 項前段，毒品危害防制條例第10條第1 項、第2 項，刑
    法第11條前段、第56條、第51條第5 款，判決如主文。
中　　華　　民　　國　　94　　年　　8 　　月　　8 　　日
                      刑事第14庭法  官  紀凱峰
┌──┬───────┐
│編號│查獲時地      │
│    │              │
├──┼───────┤
│ 一 │89年11月1日15 │
│    │時5分高雄縣阿 │
│    │蓮鄉○○村○○○
○    ○路201巷25弄10 │
│    │號            │
│    │              │
├──┼───────┤
│ 二 │90年4月7日22時│
│    │高雄縣阿蓮鄉○○
○    ○○村○○路201 │
│    │巷25弄10號    │
│    │              │
├──┼───────┤
│ 三 │91年4月9日21時│
│    │30分高雄縣阿蓮│
│    │鄉○○路186號 │
│    │翁財記超商前  │
├──┼───────┤
│ 四 │92年4月9日14時│
│    │50分高雄縣阿蓮│
│    │鄉○○村○○路│
│    │112巷16弄12號 │
│    │旁            │
├──┼───────┤
│ 五 │92年4月18日14 │
│    │時45分高雄縣阿│
│    │蓮鄉○○村○○○
○    ○路201巷25弄10 │
│    │號            │
└──┴───────┘
以上正本證明與原本無異。
如不服本判決，應於收受送達後10日內向本院提出上訴書狀。
中　　華　　民　　國　　94　　年　　8 　　月　　26　　日
　　　　　　　　　　　　　　　　書記官  黃進遠
毒品危害防制條例第10條
施用第一級毒品者，處 6 月以上 5 年以下有期徒刑。
施用第二級毒品者，處 3 年以下有期徒刑。
